【裁判字號】    99,上易,1966
【裁判日期】    990909
【裁判案由】    竊盜
【裁判全文】
臺灣高等法院刑事判決                99年度上易字第1966號
上  訴  人
即  被  告  乙○○
上列上訴人因竊盜案件，不服臺灣板橋地方法院99年度易字第56
2號，中華民國99年6月30日第一審判決（起訴案號：臺灣板橋地
方法院檢察署99年度偵字第1387號），提起上訴，本院判決如下
：
    主  文
上訴駁回。
    理  由
一、按依刑事訴訟法第350條、第361條、第362條、第367條規定
    ，不服地方法院之第一審判決而上訴者，須提出上訴書狀，
    並應敘述具體理由，為上訴必備之程式；其所提出之書狀未
    敘述上訴理由，或僅曾以言詞陳述上訴理由者，均應於上訴
    期間屆滿後20日內補提理由書於第一審法院。第一審法院經
    形式審查，認逾期未補提上訴理由者，應定期間先命補正；
    逾期未補正者，為上訴不合法律上之程式，應以裁定駁回。
    倘已提出上訴理由，但所提非屬具體理由者，則由第二審法
    院以上訴不合法律上之程式，判決駁回。而所謂具體理由，
    必係依據卷內既有訴訟資料或提出新事證，指摘或表明第一
    審判決有何採證認事、用法或量刑等足以影響判決本旨之不
    當或違法，而構成應予撤銷之具體事由，始克當之（例如：
    依憑證據法則具體指出所採證據何以不具證據能力，或依憑
    卷證資料，明確指出所為證據證明力之判斷如何違背經驗、
    論理法則）；倘僅泛言原判決認定事實錯誤、違背法令、量
    刑失之過重或輕縱，而未依上揭意旨指出具體事由，或形式
    上雖已指出具體事由，然該事由縱使屬實，亦不足以認為原
    判決有何不當或違法者（例如：對不具有調查必要性之證據
    ，法院未依聲請調查亦未說明理由，或援用證據不當，但除
    去該證據仍應為同一事實之認定），皆難謂係具體理由，俾
    與第二審上訴制度旨在請求第二審法院撤銷、變更第一審不
    當或違法之判決，以實現個案救濟之立法目的相契合，並節
    制濫行上訴（最高法院97年度台上字第892 號、97年度台上
    字第1402號、98年度台上字第2133號、98年度台上字第2158
    號、98年度台上字第2189號、98年度台上字第2204號、98年
    度台上字第4122號、98年度台上字第4196號、98年度台上字
    第4215號、98年度台上字第4225號、98年度台上字第4238號
    、98年度台上字第4304號、98年度台上字第4468號、98年度
    台上字第4476號、99年度台上字第482 號、99年度台上字第
    870 號、99年度台上字第884號、99年度台上字第987號、99
    年度台上字第1209號、99年度台上字第1220號、99年度台上
    字第1318號等判決意旨參照）。又原審法院對上訴書狀有無
    記載理由，為形式上之審查，認有欠缺，且未據上訴人自行
    補正者，固應定期間先命補正。然上訴理由是否具體，依96
    年7月4日刑事訴訟法第361 條修正理由三之說明，屬第二審
    法院審查範圍，不在命補正之列。
二、原審依憑上訴人即被告乙○○於警、偵訊時之自白、共同被
    告游文欽之供證、證人韓志平、甲○○之證述、贓物認領保
    管單、失竊地點及被竊自行車照片、扣案老虎鉗、暨本院被
    告前案紀錄表，認定被告乙○○前因竊盜、傷害、詐欺案件
    ，分別經臺灣臺北地方法院以96年度簡字第4071號判處有期
    徒刑3月、以97年度簡字第1602號判處有期徒刑4月、經臺灣
    士林地方法院以97年度易字第354號判處有期徒刑5月確定，
    並經臺灣士林地方法院以98年度聲字第584 號裁定應執行有
    期徒刑10月確定，於98年9 月23日執行完畢；詎仍與游文欽
    （另行審結）基於意圖為自己不法所有之犯意聯絡，於98年
    12月21日晚間8 時30分許，攜帶客觀上具有危險性之兇器老
    虎鉗1 支，一同至臺北縣三重市○○○路64巷32號前，見該
    處停放之功學社牌粉紅色淑女型自行車（下稱系爭自行車）
    未上鎖，乃由乙○○把風，游文欽徒手牽動之方式，共同竊
    取該自行車得手，並由游文欽騎車、乙○○步行跟隨方式離
    去。適用刑法第28條、第321條第1項第3款、第47條第1項，
    論處乙○○共同犯攜帶兇器竊盜罪，累犯，處有期徒刑8 月
    。從形式上觀察，無何違誤或不當。
三、上訴意旨略以：第一審判決之刑度為有期徒刑8 月，猶嫌過
    重，請求撤銷原判決，改為更適當之刑度云云。第查：量刑
    屬法院自由斟酌決定之職權，若無逾越法定刑度或顯然濫用
    權限之情形，即不得任憑己意指摘其不當或違法。原審就其
    刑之裁量，已審酌被告正值壯年，不思以己力謀取財物，卻
    以竊取方式冀得不法財物，擾亂社會安寧，侵害民眾財產安
    全，又不知悔過自新，犯後態度不佳，惟考量其所竊財物價
    值非鉅，復經甲○○領回，及被告之犯罪動機、目的、手段
    等一切情狀，業以行為人之行為罪責為基礎，並斟酌刑法第
    57條各款所列情狀，在法定刑度內，酌量科刑，無何偏執一
    端，致明顯失出失入情形。矧刑法第321條第1項之加重竊盜
    罪，其法定刑為有期徒刑6月以上5年以下，被告尚有累犯之
    刑罰加重事由。原判決僅量處被告有期徒刑8 月，實甚衿憫
    。被告上訴理由，對於原判決量刑究有何不當或違法，構成
    應予撤銷之具體事由，並無一語涉及，僅敘述其個人主觀上
    對法院量刑之感受與期待。衡以首開規定及說明，被告不服
    原判決，並未提出合於刑事訴訟法第361條第2項規定之具體
    理由，與未提出具體理由無異，其上訴不合法律上之程式，
    爰不經言詞辯論，予以駁回。
據上論結，應依刑事訴訟法第367條前段、第372條，判決如主文
。
中    華    民    國    99    年    9     月    9     日
                  刑事第十二庭審判長法  官  蔡永昌
                                    法  官  蘇隆惠
                                    法  官  蔡新毅
以上正本證明與原本無異。
不得上訴。
                                    書記官  賴立旻
中    華    民    國    99    年    9     月    9     日

司法院資訊處製作；財團法人民間司法改革基金會備份。
